<verb>
    <name>Ïr</name>
    <parent>Ir</parent>
    <infinitive>
        <suffix>ïr</suffix>
    </infinitive>
    <summary>Ï rather than i everywhere except present singular.</summary>

        <rule>
            <tense>participle perfect</tense>
            <suffix>
                <first>ï</first>
            </suffix>
        </rule>

        <rule>
            <tense>present</tense>
            <infix>
                <plural>
    	            <all>ïss</all>
    	        </plural>
            </infix>
        </rule>


        <rule>
            <tense>future</tense>
            <infix>
    	        <all>ïr</all>
            </infix>
        </rule>

        <rule>
            <tense>historic</tense>
            <infix>
    	        <all>ï</all>
            </infix>
        </rule>

</verb>